最　高　行　政　法　院　裁　定
                                     100年度裁字第2197號
上  訴  人　永吉保險代理人有限公司
代　表　人　陳少芬
被 上訴 人　財政部臺北市國稅局
代　表　人　陳金鑑
上列當事人間營利事業所得稅事件，上訴人對於中華民國100年5
月31日臺北高等行政法院99年度簡字第710號判決，提起上訴，
本院裁定如下：
　　主  文
上訴駁回。
上訴審訴訟費用由上訴人負擔。
　　理  由
一、按對於適用簡易程序之裁判提起上訴或抗告，須經最高行政
    法院許可，且該許可以訴訟事件所涉及之法律見解具有原則
    性者為限，行政訴訟法第235條定有明文。又所謂訴訟事件
    涉及之法律見解具有原則性，係指該事件所涉及之法律問題
    意義重大，而有加以闡釋之必要情形而言，如對於行政命令
    是否牴觸法律所為之判斷，或就同類事件所表示之法律見解
    與其他高等行政法院或本院所表示之見解互相牴觸，有由本
    院統一法律上意見或確認其意見之必要情形屬之。
二、上訴人係經營保險代理業，96年度營利事業所得稅結算申報
    ，列報營業收入淨額新臺幣（下同）29,656,967元、營業成
    本0元、營業費用27,433,129元（含其他費用10,726,969元
     ）及非營業收入總額1,098元，並按該業（行業標準代號64
    50-12）擴大書審純益率8%列報全年所得額2,372,645元，經
    被上訴人初查核定非營業收入總額1,268元，全年所得額2,3
    72,815元，應退稅額27元。嗣經抽查，因上訴人未提示帳簿
    憑證供核，被上訴人遂依上訴人出具之說明書，同意調減其
    他費用1,625,394元，重行核定其他費用9,101,575元，全年
    所得額3,850,500元，補徵稅額369,449元。上訴人不服，申
    請復查，未獲變更，提起訴願，遭決定駁回，提起本件行政
    訴訟，經原審判決駁回。
三、上訴人對於高等行政法院適用簡易程序所為之判決，提起上
    訴，係以：（一）原審未表明系爭案件應適用簡易訴訟程序
    ，且上訴人從未主張「85%之佣金折扣」，惟原判決逕認之
    ，有不適用法令及未盡調查義務之違法。（二）本件96年度
    案件，實質收入僅為申報營業收入之15%左右，對照財政部
    臺灣省北區國稅局對於相關案件，逕就依法務部調查局移送
    資料，主動重核涉案保險代理人業之實質收入，無庸納稅義
    務人提示相關帳證，益證被上訴人要求提示帳證，有法規適
    用之違法。（三）原判決無視上訴人已檢附在案之「96年度
    開立發票與實領佣金對照明細表暨相關存摺或銀行對帳單影
    本」等資料，仍繼續認同被上訴人要求提供符合商業會計法
    之各項成本費用及損失，惟依被上訴人審理營利事業所得稅
    結算申報案件係依據所得稅法、營利事業所得稅查核準則及
    其他相關稅法，非以商業會計法作為查核依據，原判決有未
    盡調查義務之違誤且課予上訴人過高之證明及協力義務。
    （四）被上訴人對於營利事業所得稅結算申報之調整核定，
    本會產生與營利事業資產負債表之記載內容未符之情事。此
    乃因財務會計與稅務會計之差異。被上訴人口頭要求上訴人
    配合其查核，又片面反悔不願受理，其推計核定所得額程序
    之合法性即有瑕疵，原判決未查，有違背稅捐稽徵法第11條
    之6之規定等語，為其論據。惟核其所陳上述理由，並無所
    涉及之法律見解具有原則性之情事。上訴人提起上訴，依首
    開規定及說明，不應許可，其上訴難謂合法，應予駁回。
四、依行政訴訟法第249條第1項前段、第104條、民事訴訟法第9
    5條、第78條，裁定如主文。
中　　華　　民　　國　　100　 年　　9　　 月　　8　　 日
                    最高行政法院第一庭
                        審判長法官　鍾　耀　光
                              法官　黃　淑　玲
                              法官　鄭　小　康
                              法官　林　樹　埔
                              法官　陳　秀　

以  上  正  本  證  明  與  原  本  無  異
中　　華　　民　　國　　100　 年　　9　　 月　　8　　 日
　　　　　　　　　　　　　　　書記官　王　史　民